臺灣高等法院臺中分院刑事判決　　　　　　　　　九十一年度上訴字第一二九四號
　　上　訴　人　臺灣彰化地方法院檢察署檢察官
　　被　　　告　乙○○
右上訴人因被告毒品危害防制條例案件，不服臺灣彰化地方法院九十一年度訴字第五
三八號中華民國九十一年六月二十八日第一審判決（起訴案號：臺灣彰化地方法院檢
察署九十一年度毒偵字第四六二號），提起上訴，本院判決如左：
    主      文
上訴駁回。
    事      實
一、乙○○（原名高忠榮）前因違反麻醉藥品管理條例案件，經臺灣彰化地方法院判
    處有期徒刑四月確定，於民國（下同）八十四年三月二十三日易科罰金執行完畢
    （距後述犯罪行為時已逾五年，不構成累犯）。又因施用毒品案件，經臺灣彰化
    地方法院裁定強制戒治確定，於戒治期滿後，由臺灣彰化地方法院檢察署檢察官
    於九十年七月六日以九十年度戒毒偵字第九三一號為不起訴處分確定在案。詎仍
    不知悔改，復於五年內基於施用第一級毒品之概括犯意，自九十年十月間某日起
    至九十一年二月十九日止，在彰化縣永靖鄉五福村五福巷九十一號其住處內，以
    將第一級毒品海洛因摻入香煙中吸食或置於針筒內注射等方式，連續施用第一級
    毒品海洛因多次。又另行起意，基於施用第二級毒品之概括犯意，自九十年十一
    、十二月間某日起至九十一年二月十九日止，以將第二級毒品安非他命置於吸食
    器內，用火燒烤吸食煙氣之方式，在上開地點連續施用第二級毒品安非他命多次
    。嗣於九十一年二月七日下午，為警採取其尿液送驗後檢出甲基安非他命及嗎啡
    陽性反應而查獲。復於同年二月二十一日下午一時許，在上開住處為警查獲，並
    當場扣得其所有之安非他命一包（驗餘淨重零點零五四三克）。
二、案經彰化縣警察局北斗分局報請臺灣彰化地方法院檢察署檢察官偵查起訴及由該
    署檢察官移送併辦（九十一年度毒偵字第一六０二號）。
    理      由
一、訊據被告乙○○對於右開犯罪事實供認不諱，並有扣案之上開安非他命一包足稽
    。而該包安非他命經送請國防部憲兵司令部刑事鑑識中心鑑驗結果，檢出有甲基
    安非他命成份，亦有該中心鑑驗通知書一份附卷可按。另被告二次為警查獲時所
    採取之尿液經檢驗結果均檢出甲基安非他命及嗎啡陽性反應，亦有法務部調查局
    檢驗通知書及彰化縣衛生局煙毒尿液檢驗成績書等各一份在卷足稽。至被告前曾
    因施用毒品，經臺灣彰化地方法院裁定強制戒治確定，於戒治期滿後，由臺灣彰
    化地方法院檢察署檢察官於九十年七月六日以九十年度戒毒偵字第九三一號為不
    起訴處分確定在案，亦有上開案號之不起訴處分書一份附卷足按。是罪證明確，
    被告之犯行堪以認定。
二、查被告前曾因施用毒品案件，經強制戒治期滿，由檢察官為不起訴處分確定後，
    復於五年內再施用第一、二級毒品，核其所為，係犯毒品危害防制條例第十條第
    一項之施用第一級毒品罪及同條第二項之施用第二級毒品罪。其施用前後之持有
    海洛因及安非他命行為，已為施用之高度行為吸收，均不另論罪。至其先後多次
    施用第一、二級毒品犯行，均係犯罪構成要件相同，顯係基於概括犯意反覆為之
    ，均為連續犯，應分別論以一罪並依法加重其刑。另其所犯之上開二罪間，犯意
    各別，行為互殊，應分論併罰。又被告自九十一年二月十四日以後之施用安非他
    命犯行，雖未經起訴，但因與已起訴之施用第二級毒品犯行，係屬具有連續關係
之裁判上一罪，為起訴效力所及，本院自應併予審判。原審調查後適用毒品危害
    防制條例第十條第一項、第二項、第十八條第一項前段，刑法第十一條前段、第
    五十六條、第五十一條第五款，並審酌被告先前雖因施用毒品經裁定送強制戒治
    期滿，竟仍不思遠離毒害，反而於不起訴處分後未久即再次施用海洛因及安非他
    命，足徵其品行非佳，法制觀念亦有偏差，應有使其接受監禁處遇矯正惡習之必
    要；惟念及被告犯後尚能坦承犯行，態度堪稱良好，且施用毒品固戕害個人健康
    至深，及其犯罪之目的、手段、具有國中畢業學歷之智識程度等一切情狀，分別
    量處被告施用第一級毒品部分有期徒刑八月，施用第二級毒品部分有期徒刑四月
    ，並定其應執行刑為有期徒刑十一月，以示懲儆。又以扣案之上開安非他命一包
    係毒品，應依毒品危害防制條例第十八條第一項前段之規定宣告沒收並銷燬之，
    認事用法核無違誤，量刑亦妥適。檢察官上訴意旨雖指稱被告另於九十一年二月
    五日某時及同年月六日十二時許，分別施用海洛因及安非他命各一次，為起訴效
    力所及，原判決未及斟酌審判不當云云。但查該部分犯行原判決已予以判決在內
    ，是檢察官之上訴，並無理由，應予駁回。
三、據上論結，應依刑事訴訟法第三百六十八條，判決如主文。
本案經檢察官甲○○到庭執行職務。
中      華      民      國　    九十一     年     九      月    十七　　日
                                臺灣高等法院臺中分院刑事第八庭
                                      審判長法  官  羅　得　村
                                            法　官  陳  毓  秀
                                            法　官　劉　榮　服
右正本證明與原本無異。
除施用第一級毒品部分得上訴外，餘不得上訴。
如不服本判決應於收受送達後十日內向本院提出上訴書狀，其未敘述上訴之理由者並
得於提起上訴後十日內向本院補提理由書（均須按他造當事人之人數附繕本）。
                                            書記官  陳　俞　豪
中      華      民      國　    九十一     年     九      月    十八　　日
附錄論罪條文：
毒品危害防制條例第十條第一項、第二項：
施用第一級毒品者，處六月以上五年以下有期徒刑。
施用第二級毒品者，處三年以下有期徒刑。
                                      　　　　　　　　　　　　　　　　　Ｒ
